臺灣高等法院刑事判決
110年度上訴字第3049號
上  訴  人  臺灣桃園地方檢察署檢察官
被      告  張珮瑄



指定辯護人  林煥程律師(義辯)              
上列上訴人因被告違反毒品危害防制條例案件，不服臺灣桃園地
方法院110年度訴字第59號，中華民國110年5月5日第一審判決（
起訴案號：臺灣桃園地方檢察署109年度偵字第26965號），提起
上訴，本院判決如下：
    主  文
上訴駁回。
    事實及理由
一、本院審理結果，認第一審以被告張珮瑄涉犯修正前毒品危害防制條例第4條第6項、第2項之販賣第二級毒品未遂罪、同條例第4條第6項、第3項之販賣第三級毒品未遂罪、同條例第4條第6項、第4項之販賣第四級毒品未遂罪，依刑法第55條規定，從一重之販賣第二級毒品未遂罪，並依同條例第17條第2項及刑法第25條第2項規定減輕其刑，判處有期徒刑1年9月。緩刑4年，緩刑期間付保護管束，並應於本判決確定之日起2年內，向指定之政府機關、政府機構、行政法人、社區或其他符合公益目的之機構或團體，提供120小時之義務勞務。並說明：扣案如附表一所示之物，應依毒品危害防制條例第18條第1項前段規定，予以宣告沒收銷燬；扣案如附表二所示之物，均係供被告犯罪所用之物，均屬違禁物，應依刑法第38條第1項規定，宣告沒收。核其認事用法、量刑及沒收均無不當，應予維持，除證據部分增列被告於本院準備程序及審理時之自白外，均引用第一審判決書記載之事實、證據及理由（如附件）。
二、檢察官上訴意旨略以：被告雖於審理中坦承犯行，然其於偵
    查中經檢察官質以是否有與同案被告嚴宏恩共同販毒時，被
    告除否認犯行外，並稱：「不知道嚴宏恩當天要販毒」、「
    毒品咖啡包是嚴宏恩交給員警的」、「我當時只有看著他們
    」等語（見109年12月1日偵訊筆錄），顯見被告於偵查中並
    未坦承犯行，亦否認有何參與販毒之行為分擔，應難認已就
    販賣毒品之事實為自白，原審就此部分認被告於偵查中已有
    坦承犯行，似有認事用法不當之違誤云云。
三、惟查：
　㈠修正前毒品危害防制條例第17條第2項規定：「犯第四條至第
    八條之罪於偵查及審判中均自白者，減輕其刑。」係指偵查
    及審判中均有自白犯罪而言，僅須被告於偵、審中均曾經自
    白，即得認有該條項之適用，不以始終承認犯罪為必要。且
    不論該被告之自白，係出於自動或被動、簡單或詳細、一次
    或多次，並其自白後有無翻異，苟其於偵查及審判中均曾有
    自白，即應依法減輕其刑。（最高法院100年度台上字第614
    8號判決參照）。又所謂之「自白」，乃對自己之犯罪事實
    全部或主要部分為肯定供述之意，倘被告已供陳與犯罪構成
    要件合致之事實，縱時日、處所、行為態樣、行為階段等非
    構成犯罪事實之要素略有不符，或另有阻卻違法、阻卻責任
    事由存在之主張，亦不影響其為自白（最高法院104年度台
    上字第2668號判決意旨參照）。而所謂偵查階段之自白，被
    告在偵查輔助機關及檢察官聲請羈押由法官訊問時之自白，
    亦包括在內（最高法院刑事判決110年度台上字第3127號判
    決意旨參照）。
　㈡查被告於原審及本院審理時就本件販賣毒品未遂之犯行均坦
    承不諱，其於檢察官訊問時雖否認販賣毒品未遂之犯行，惟
    其於警詢時供稱：（當日係由你與嚴宏恩一同前來販賣毒品
    ，是否正確？）是、(你有無販賣毒品？共販賣過幾次？如
    何販賣？聯絡方式？計價方式？販賣給哪些人？電話為何？
    共獲利多少？)有。與嚴宏恩是第二次，以一樣的模式，都
    是出門後他才告知我要去找朋友，但我知道他要去找朋友談
    毒品的事，前一次是出門後告知我要找朋友，到了交易地點
    後他自己下車與對方交易毒品，我則留在車上等他交易完，
    其他的我就不清楚了、（你是否與嚴宏恩共同販賣毒品？共
    同販賣幾次？如何分工？）我認為我這樣不算是販賣毒品，
    但是他販賣毒品我都會跟他一同前往。共2次。我都是在車
    上、（你為何販賣及吸食毒品？原因為何？）當初吸食是因
    為愛，販賣是因為沒有錢等語(見109年度偵字第26965號偵
    查卷第15至20頁)，顯然其於警詢時確有供承與共犯嚴宏恩
    共同販賣毒品未遂之情事，觀諸上揭判決意旨，被告所為共
    同販賣第二級毒品未遂之犯行，應已符自白犯罪之要件。被
    告既於偵查及法院審理時自白確有販賣毒品之事實，自應依
    修正前毒品危害防制條例第17條第2項之規定，減輕其刑。
    檢察官以被告於偵查中並未自白犯行，不應予以減刑之適用
    云云，為無理由，應予駁回。
據上論斷，應依刑事訴訟法第368條、第373條，判決如主文。
本案經檢察官蔡正傑、詹東祐提起公訴，檢察官董諭提起上訴，
檢察官曾文鐘到庭執行職務。
中　　華　　民　　國　　110 　年　　12　　月　　29　　日
                  刑事第十一庭  審判長法　官　張江澤
                                      法　官　梁志偉
                                      法　官  章曉文
以上正本證明與原本無異。
如不服本判決，應於收受送達後20日內向本院提出上訴書狀，其
未敘述上訴之理由者並得於提起上訴後20日內向本院補提理由書
（均須按他造當事人之人數附繕本）「切勿逕送上級法院」。
                                      書記官  賴又瑄
中　　華　　民　　國　　110 　年　　12　　月　　29　　日
附表一
物品名稱 數量 備註                                咖啡包                              6包             ⑴如扣押物品目錄表所示，編號5至10。 ⑵編號8送請鑑定，檢出第二級毒品甲氧基甲基安非他命、微量第三級毒品愷他命、微量第四級毒品硝西泮等成分。推估編號5至10均含甲氧基甲基安非他命。 

附表二
物品名稱 數量 備註                                咖啡包                       4包          ⑴如扣押物品目錄表所示，編號1至4。 ⑵編號4送請鑑定，檢出第三級毒品4-甲基甲基卡西酮成分。推估編號1至4均含4-甲基甲基卡西酮。              

附錄本案論罪科刑法條
修正前毒品危害防制條例第4條
製造、運輸、販賣第一級毒品者，處死刑或無期徒刑；處無期徒
刑者，得併科新臺幣2千萬元以下罰金。
製造、運輸、販賣第二級毒品者，處無期徒刑或7年以上有期徒
刑，得併科新臺幣1千萬元以下罰金。
製造、運輸、販賣第三級毒品者，處7年以上有期徒刑，得併科
新臺幣7百萬元以下罰金。
製造、運輸、販賣第四級毒品者，處5年以上12年以下有期徒刑
，得併科新臺幣3百萬元以下罰金。
製造、運輸、販賣專供製造或施用毒品之器具者，處1年以上7 
年以下有期徒刑，得併科新臺幣1百萬元以下罰金。
前五項之未遂犯罰之。